【裁判字號】    97,訴,1417
【裁判日期】    970829
【裁判案由】    槍砲彈藥刀械管制
【裁判全文】
臺灣板橋地方法院刑事判決              97年度訴字第1417號
公  訴  人  臺灣板橋地方法院檢察署檢察官
被      告  甲○○
                    （另案於臺灣臺北監獄執行中）
指定辯護人  本院公設辯護人吳天明
上列被告因違反槍砲彈藥刀械管制條例案件，經檢察官提起公訴
（97年度偵字第5884號），本院判決如下：
    主  文
甲○○未經許可無故持有可發射子彈具有殺傷力之改造手槍，處
有期徒刑年捌月，併科罰金新臺幣拾萬元，罰金如易服勞役，
以新臺幣壹仟元折算壹日。扣案如附表編號一、四所示之物及如
附表編號三所示具有殺傷力之口徑12 GAUGE制式霰彈壹顆均沒收
。
    事  實
一、甲○○明知未經許可不得持有可發射子彈具殺傷力之改造手
    槍、子彈或槍砲之主要組成零件，竟仍未經許可，於民國97
    年1 月25日，在其位於臺北縣永和市○○路183 號3 樓302
    室住處，向真實姓名年籍不詳綽號「小周」之成年男性友人
    （以下簡稱「小周」）收受如附表所示具有殺傷力之仿FN廠
    1910型半自動手槍製造之改造手槍1 枝（槍枝管制編號：00
    00000000），及具殺傷力之制式霰彈2 顆（口徑12 GAUGE）
    、非制式子彈2 顆，及屬槍砲主要組成零件之金屬槍身1個
    、彈匣1 個、扳機擊錘連動桿1 個、滑套1 個、金屬槍管11
    枝，而未經許可持有之。嗣於同年月31日23時10分許，在上
    址為警查獲，並扣得如附表所示之物。
二、案經臺北縣政府警察局永和分局報請臺灣板橋地方法院檢察
    署檢察官偵查起訴。
    理  由
一、訊據被告甲○○對於上揭事實全部坦承不諱，且有如附表所
    示之物扣案可資佐證。又前開扣案物品經送鑑定結果，如附
    表編號一之手槍係仿FN廠1910型半自動手槍製造之槍枝，換
    裝土造金屬槍管而成之改造手槍，擊發功能正常，可供擊發
    適用之子彈，認具殺傷力；如附表編號二所示子彈2 顆，其
    中1 顆由金屬彈殼組合直徑8.0 ±0.5mm 金屬彈頭而成之非
    制式子彈，可擊發而具殺傷力，另1 顆由金屬彈殼組合直徑
    8.7mm 金屬彈頭而成之非制式子彈，經試射，可擊發而具殺
    傷力；另如附表編號三所示之霰彈槍子彈2 顆，均係口徑12
    GAUGE 之制式霰彈，經採樣其中1 顆擊發，認具殺傷力；又
    如附表編號四所示之半成品改造槍1 枝，認分係金屬槍身、
    彈匣、扳機擊錘連動桿、滑套、彈簧、復進簧桿；槍管11枝
    有8 枝係金屬槍管，其餘3 枝分係土造金屬槍管與改造金屬
    槍管，且均為槍砲主要組成零件等情，有內政部警政署刑事
    警察局97年2 月20日刑鑑字第0970018303號槍彈鑑定書、內
    政部警政署刑事警察局97年3 月7 日刑鑑字第0970019423號
    槍彈鑑定書、及內政部（86）臺內警字第8670683 號公告之
    「槍砲、彈藥主要組成零件種類表」各1 份在卷可稽。綜上
    調查，自堪認被告前揭自白應與事實相符，本件事證明確，
    被告犯行堪以認定。
二、核被告甲○○所為，係犯槍砲彈藥刀械管制條例第8 條第4
    項之未經許可持有其他可發射金屬或子彈具有殺傷力之改造
    手槍罪、同條例第12條第4 項之未經許可持有子彈罪、同條
    例第13條第4 項之未經許可持有槍砲主要組成零件罪。被告
    以一持有行為觸犯上開數罪名，為想像競合犯，應依刑法第
    55條之規定從一重之持有具殺傷力之改造手槍罪處斷。爰審
    酌被告犯罪之動機、目的、手段均非可取，持有槍彈對社會
    治安危害甚鉅，惟本件尚無證據可資證明被告曾持扣案槍彈
    為其他不法行為，及被告犯後坦承犯行，態度良好等一切情
    狀，量處如主文所示之刑，並就罰金部分諭知易服勞役之折
    算標準，以資懲儆。另扣案如附表編號一、四所示之物及附
    表編號三所示具有殺傷力之口徑12 GAUGE制式霰彈1 顆，均
    為違禁物，應依刑法第38條第1 項第1 款之規定宣告沒收。
    另如附表編號二所示已因鑑定試射滅失之改造子彈2 顆及如
    附表編號三所示已因鑑定試射滅失之制式霰彈1 顆，暨如附
    表編號五所示扣案不具傷殺力之改造子彈7 顆，均非屬違禁
    物，均不宣告沒收。
據上論斷，應依刑事訴訟法第299 條第1 項前段，槍砲彈藥刀械
管制條例第8 條第4 項、第12條第4 項、第13條第4 項，刑法第
11條前段、第55條、第42條第3 項、第38條第1 項第1 款，判決
如主文。
本案經檢察官陳旻源到庭執行職務。
中    華    民    國    97    年    8     月    29    日
              刑事第十三庭審判長法  官  李麗珠
                                法  官  俞秀美
                                法  官  許映鈞
以上正本證明與原本無異
如不服本判決應於送達後10日內向本院提出上訴狀
                                書記官  范煥堂
中    華    民    國    97    年    8     月    29    日
附表：
一、具殺傷力之仿FN廠1910型半自動手槍製造之槍枝，換裝土造
    金屬槍管而成之改造手槍壹支。
二、具殺傷力之由金屬彈殼組合直徑8.0 ±0.5mm 金屬彈頭而成
    之非制式子彈壹顆，及具殺傷力之由金屬彈殼組合直徑8.7m
    m 金屬彈頭而成之非制式子彈壹顆。（均業經鑑定試射滅失
    ，均不予沒收）
三、具殺傷力之口徑12 GAUGE制式霰彈貳顆（其中壹顆經鑑定試
    射滅失，不予沒收，另壹顆沒收。）
四、扣案之槍砲主要組成零件（半成品改造槍壹枝，認分係金屬
    槍身、彈匣、扳機擊錘連動桿、滑套、彈簧、復進簧桿；槍
    管拾壹枝有捌枝係金屬槍管，其餘枝分係土造金屬槍管與
    改造金屬槍管）。
五、扣案不具殺傷力之由金屬彈殼組合直徑8.0 ±0.5mm 金屬彈
    頭而成之非制式子彈柒顆。
附錄本案參考法條全文
槍砲彈藥刀械管制條例第8條
未經許可，製造、販賣或運輸鋼筆槍、瓦斯槍、麻醉槍、獵槍、
空氣槍或第4條第1項第1款所定其他可發射金屬或子彈具有殺傷
力之各式槍砲者，處無期徒刑或5 年以上有期徒刑，併科新臺幣
1 千萬元以下罰金。未經許可，轉讓、出租或出借前項所列槍枝
者，處5 年以上有期徒刑，併科新臺幣1 千萬元以下罰金。
意圖供自己或他人犯罪之用，而犯前二項之罪者，處無期徒刑或
7 年以上有期徒刑，併科新臺幣1 千萬元以下罰金。
未經許可，持有、寄藏或意圖販賣而陳列第1 項所列槍枝者，處
3年 以上10年以下有期徒刑，併科新臺幣700 萬元以下罰金。
第 1 項至第 3 項之未遂犯罰之。
槍砲彈藥刀械管制條例第12條
未經許可，製造、販賣或運輸子彈者，處1 年以上7 年以下有期
徒刑，併科新台幣500 萬元以下罰金。
未經許可，轉讓、出租或出借子彈者，處6 月以上5 年以下有期
徒刑，併科新台幣300 萬元以下罰金。
意圖供自己或他人犯罪之用，而犯前二項之罪者，處3 年以上10
年以下有期徒刑，併科新台幣700 萬元以下罰金。
未經許可，持有、寄藏或意圖販賣而陳列子彈者，處5 年以下有
期徒刑，併科新台幣300 萬元以下罰金。
第 1 項至第 3 項之未遂犯罰之。
槍砲彈藥刀械管制條例第13條
未經許可，製造、販賣或運輸槍砲、彈藥之主要組成零件者，處
3 年以上10年以下有期徒刑，併科新台幣700 萬元以下罰金。
未經許可，轉讓、出租或出借前項零件者，處1 年以上7 年以下
有期徒刑，併科新台幣500 萬元以下罰金。
意圖供自己或他人犯罪之用，而犯前二項之罪者，處5 年以上有
期徒刑，併科新台幣1 千萬元以下罰金。
未經許可，持有、寄藏或意圖販賣而陳列第1 項所列零件者，第
6月 以上5 年以下有期徒刑，併科新台幣300 萬元以下罰金。
第 1 項至第 3 項之未遂犯罰之。


司法院資訊處製作；財團法人民間司法改革基金會備份。
